# 新金融工具准则下坏账的计提问题

提问人：江江 3 石石 时间：2021-04-05 08:05:04
请教陈老师，由于新金融工具准则的执行，应收款项的计提采用预期信用损失模型，原准则是按照既定损失率。那么假设某一笔个别认定应收款在以前年度已经全额计提了减值准备，但在资产负债表日之后收回，那么在资产负债表日仍然作为个别认定还是转入对应的组合中进行减值测算，相应的坏账准备是否可以转回？谢谢陈老师

回答人：chenyiwei
在资产负债表日仍然作为个别认定处理。在实际收回之前，不建议转回在原准则下已计提的坏账准备。